【裁判字號】    89,交訴,179
【裁判日期】    900327
【裁判案由】    過失致死
【裁判全文】
臺灣彰化地方法院刑事判決                        八十九年度交訴字第一七九號
    公  訴  人  臺灣彰化地方法院檢察署檢察官
    被      告  乙○○
右列被告因過失致死案件，經檢察官提起公訴 (八十九年度偵字第六四六四號)，本
院判決如左：
    主      文
乙○○因過失致人於死，處有期徒刑參月，如易科罰金，以參佰元折算壹日。
    事      實
一、乙○○於民國八十九年一月十五日晚上十時二十分許，駕駛車牌號碼Ｌ四－二二
    七一號自用小客車，沿彰化縣大村鄉○○村○○路由南往北行駛，原應注意汽車
    行進中駕駛人應注意車前狀況，隨時採取必要之安全措施，且汽車會車時，會車
    相互之間隔不得少於半公尺，且依當時狀況，並無不能注意之情形，竟疏未注意
    及此，而於行經該路七之二一號前，適黃文露（血液中酒精濃度為一四一．二六
    ｍｇ＼ｄｌ）騎乘車牌號碼ＫＷＩ─八八０號機車由北往南方向行經該地與乙○
    ○會車時，黃文露亦疏未注意汽車行進中駕駛人應注意車前狀況，隨時採取必要
    之安全措施，且汽車會車時，會車相互之間隔不得少於半公尺，因雙方均未保持
    安全間隔致相撞，致黃文露因此受有頭部外傷、顱內出血等傷害，經送醫後延至
    同年月十九日下午六時五十分不治死亡。乙○○於犯罪未發覺前，即以電話向彰
    化縣員林分局大村分駐所員警自首而接受裁判。
二、案經彰化縣警察局員林分局報請臺灣彰化地方法院檢察署檢察官相驗後，由檢察
    官自動檢舉偵查起訴。
    理      由
一、訊據被告乙○○固不否認於右揭時、地駕車與被害人黃文露發生車禍致被害人黃
    文露死亡之事實，惟矢口否認有何過失，辯稱：當時黃文露前面有一台小客車，
    黃文露車速很快並要超車，所以才撞上我的車，因黃文露車速很快，所以黃文露
    騎上我的引擎蓋，然後黃文露才飛出去云云。惟查，右揭事實業據被害人黃文露
    之母甲○○指述甚詳，並有道路交通事故調查報告表一件及現場照片附卷可資佐
    證，而被害人黃文露確係因本件車禍受傷死亡，亦經台灣彰化地方法院檢察署檢
    察官督同檢驗員相驗屍體屬實，製有勘驗筆錄、相驗屍體證明書、驗斷書在卷可
    按，且依被告所駕之自用小客車車頭左邊角撞凹損、引擎蓋左側受損、前擋風玻
    璃左下角破裂等，及被害人黃文露摔倒路面所遺血跡依於己向車道內距中心雙黃
    線０．六公所之情形以觀，足認雙方車輛係在中心雙黃線軌跡相撞，是以雙方交
    會時互未保持安全間隔同為肇事原因，台灣省彰化縣區車輛行車事故鑑定委員會
    及臺灣省車輛行車事故覆議鑑定委員會均同此認定，此有該二委員會之函各一份
    在卷可稽。至於與被告同車之證人蔡世宗（即Ｌ四─二二七一號自用小客車之車
    主）雖於警訊中證稱：我坐在車內，行經肇事地點時見到有一部重機車開遠燈超
    越雙黃線逆向行駛，該機車右側還有一部自小客車，當我見到那部機車光時約
    二秒，該機車就撞上我的車子左側並騎上引擎蓋，騎士撞上擋風玻璃，人車一併
    往南摔到南下車道等語，惟證人蔡世宗係肇事車輛之車主並與被告為朋友，其所
    為之證言難免有所偏頗，且與前揭汽車車損及被害人血跡之位置之情形不符，自
    難採信。
二、按「汽車會車時，會車相互之間隔不得少於半公尺，且應注意車前狀況，隨時採
    取必要之安全措施」，道路交通安全規則第一百條第五款、第九十四條第三項分
    別定有明文，本件被告駕駛自用小客車應注意上開道路交通安全規則之規定，且
    依當時之狀況又非不能注意，意疏未注意，因而肇事致被害人黃文露死亡，足徵
    被告確有過失情事無訛；又被害人黃文露於雙方交會時互未保持安全間隔，對於
    本件車禍之發生雖與有過失，且被害人酒精濃度過量駕車（血液中酒精濃度為一
    四一．二六ｍｇ＼ｄｌ，此有彰化基督教醫院診斷書一份在卷可稽），惟被告仍
    難辭過失之責，且被告之過失行為與被害人黃文露死亡間顯具有相當因果關係。
    綜上所述，被告所辯不足採信，本件事證已臻明確，被告犯行堪予認定。
三、核被告所為，係犯刑法第二百七十六條第一項之過失致人於死罪。又被告於犯罪
    未發覺前向警方自首而受裁判，此有道路交通事故調查報告表在卷可稽，爰依法
    減輕其刑。爰審酌被告過失之情節、被害人黃文露亦同為本件車禍之肇事原因及
    被告肇事後之態度等一切情狀，量處如主文所示之刑，並諭知易科罰金之折算標
    準，以示懲儆。
據上論斷，應依刑事訴訟法第二百九十九條第一項前段，刑法第二百七十六條第一項
、第六十二條前段、修正後第四十一條第一項前段，罰金罰鍰提高標準條例第一條前
段、第二條，判決如主文。
本件經檢察官李芳瑜到庭執行職務。
中      華      民      國    九十      年      三      月    二十七    日
                                      臺灣彰化地方法院交通法庭
                                          法      官  石  馨  文
右正本證明與原本無異。
如不服本判決應於判決送達後十日內向本院提出上訴狀( 須附繕本 )。
告訴人或被害人對於判決如有不服具備理由請求檢察官上訴者，其上訴期間之計算係
以檢察官收受判決正本之日期為準。
                                          法院書記官  王  振  州
中      華      民      國    九十      年      三      月    二十八    日
附錄本案論罪科刑法條全文
刑法第二百七十六條
因過失致人於死者，處二年以下有期徒刑、拘役或二千元以下罰金。
從事業務之人，因業務上之過失犯前項之罪者，處五年以下有期徒刑或拘役，得併科
三千元以下罰金。


司法院資訊處製作；財團法人民間司法改革基金會備份。
